臺灣高等法院臺中分院刑事判決　　　　　　　　九十一年度上更(一)字第一九號
　　上　訴　人
　　即　被　告　甲○○
右上訴人因槍奪案件，不服臺灣台中地方法院中華民國八十八年五月廿六日第一審判
決（民國八十八年度訴字第四九五號，起訴案號：臺灣台中地方法院檢察署民國八十
七年度偵字第一七六六二號），提起上訴，經判決後，由最高法院發回更審，本院判
決如左：
    主      文
原判決關於搶奪及定執行刑部分撤銷。
甲○○意圖為自己不法之所有，而搶奪他人之動產，處有期徒刑壹年貳月。
    事      實
一、甲○○與其女友丙○○因感情糾紛，竟基於傷害之犯意，於民國八十七年（起訴
    書誤載為八十六年）六月二十四日下午二時三十分許，在位於台中市○○路與崇
    德路口「台中檳榔城」檳榔攤前，以拳頭毆打丙○○，致丙○○受有頸部擦傷、
    左肩三處瘀傷、左肩擦傷，右前臂瘀傷、左前臂瘀血及右下腿二處瘀傷之傷害（
    未經上訴判刑確定）。丙○○乃提議與其分手，因而引起甲○○不滿，遂於八十
    七年七月七日下午六時三十分許，竟意圖為自己不法之所有，趁丙○○不及防備
    之際，在上開「台中檳榔城」檳榔攤前，徒手搶奪丙○○所有之皮包一個及皮包
    內之現金新台幣（下同）七萬元、身分證一張、渣打銀行信用卡一張、台中市第
    一信用合作社公益分社金融卡二張及0000000000號行動電話機一具，
    得手後即駕駛機車逃離現場。嗣並意圖為自己不法之利益，基於之概括犯意，自
    八十七年七月七日晚上九時三十四分許起至同日晚上九時五十九分許，在不詳地
    點，以所搶得之上開丙○○所有0000000000號行動電話，盜撥至00
    0000000號其兄卓志通公司之電話與其通信，共取得財產上之不法利益九
    十元。
二、案經丙○○訴由台中市警察局第五分局移送臺灣臺中地方法院檢察署檢察官偵查
    起訴。
    理      由
一、訊據上訴人即被告甲○○固不否認於八十七年七月七日下午六時三十分許至台中
    市○○路與崇德路口「台中檳榔城」檳榔攤前與告訴人丙○○洽談分手事宜，惟
    矢口否認有何上開搶奪犯行，辯稱：伊當日與告訴人談判時，僅激動拉著告訴人
    ，並要求告訴人不要分手，嗣因告訴人推倒伊所騎乘之機車，致二人均倒地，伊
    在將機車扶正後隨即離開，並未搶奪告訴人之皮包，事後亦無找告訴人洽談和解
    搶奪財物之事，亦無利用丙○○手機打電話云云。經查：
    （一）右揭被告搶奪告訴人丙○○皮包及皮包內財物之事實，業據告訴人丙○○
          迭次於警、偵訊中及原審與本院審理時指訴歷歷，且指訴內容前後一致，
          而告訴人丙○○分別於八十七年七月八日、七月十日申請補發身分證、信
          用卡及提款卡之事實，亦有丙○○之補發身分證影本一張、台中市第一信
          用合作社公益分社及渣打銀行信用卡中心之證明書各一份在卷足憑，足認
          告訴人丙○○之身分證、信用卡及提款卡，均確係在八十七年七月七日之
          後三日內申請補發無誤，設若告訴人無被搶奪皮包之事，自無大費周章將
          上開多種證件申請補發之必要，是其所稱上開財物係於八十七年七月七日
          遭人搶奪乙節，應足採信。
    （二）證人張暐昱在原審結證稱：「（問：知道被告打電話和解之事）知道，被
          告之前有打我手機要找丙○○和解（指搶奪之事），我就轉給丙○○，告
          訴人（應是『被告』之誤）有我電話，我聽到甲○○聲音，才轉給丙○○
          聽的。」等語（見原審法院八十八年四月十二日審判筆錄），證人陳鴻祥
          亦在原審結證稱：被告曾委託一名黃姓男子與其聯絡，聲稱欲就被告搶奪
          告訴人丙○○之事洽談和解等語（見原審法院八十八年五月五日審判筆錄
          ）。又被告與證人張暐昱於八十八年三月二十四日以電話聯絡後，證人張
          暐昱隨即將電話轉給告訴人丙○○以與被告聯繫，並將被告與告訴人之電
          話通話內容製成錄音帶，並有電話通話譯文一份附卷可稽，觀諸該電話譯
          文被告與告訴人之對話內容，被告並不否認其有搶奪告訴人財物之事實。
          衡諸常情，茍被告未於八十七年七月七日搶奪告訴人皮包及皮包內之物，
          何以多次欲與告訴人洽談和解之事？又何以會於電話中自承搶奪被告之財
          物？參以被告自承當日下午六時三十分確有在上開檳榔攤與被告發生爭執
          等情，足認被告確有搶奪告訴人財物之犯行。被告雖否認曾於上開時間與
          告訴人通過電話云云，惟上開被告與告訴人通話之內容，業據證人張暐昱
          在原審結證屬實（證人張暐昱係於被告與告訴人通話時，以告訴人家中電
          話分機監聽），參以證人張暐昱與被告素無怨隙，應無設詞誣陷被告之理
          ，被告空言否認該錄音帶中與告訴人通話之聲音非伊所有云云，惟經本院
          將涉案錄音帶送由法務部調查局鑑定結果，該錄音帶中被告之聲音與其本
          人之聲音音質相同，有該局九十一年九月二十五日調科參字第０九一００
          五六二七九０號鑑定通知書（本審卷第三十五頁）附卷可憑，是被告所辯
          顯係卸責之詞，不足採信。
    （三）雖證人即被告之兄卓志通在原審證稱：八十七年七月七日晚上八時過後，
          告訴人丙○○曾多次打000000000號電話與其聯絡，並聲稱欲尋
          找被告，當日被告並未打上開電話與其聯絡云云，然證人卓志通證稱：「
          他說要找甲○○，找得很急，他那天打了很多通，約隔三十分至一小時，
          都是問有無找到甲○○，每次通話時間都很快，只是在幾秒（的時間）。
          」（見原審法院八十八年四月十二日審判筆錄），觀之上開原係告訴人所
          有之0000000000號行動電話之八十七年七月份通聯紀錄，於八
          十七年七月七日撥打至證人卓志通公司之000000000號電話與卓
          志通聯絡之通話次數有三次，通話時間各為十四分五十五秒、二分二秒及
          一分二十四秒，足徵證人卓志通上開之證言顯與通聯紀錄不符，參之證人
          卓志通係被告甲○○之兄，手足情深，態度難免偏袒，是證人卓志通之證
          言顯係迴護被告之詞，不足採信。又參諸被告自承曾撥打上開00000
          0000號電話與證人卓志通聯絡且告訴人丙○○亦陳稱不知上開卓志通
          公司之000000000號電話號碼等情，益證於八十七年七月七日以
          0000000000號行動電話撥打至上開證人卓志通公司之0000
          00000號電話之人確係被告甲○○無誤。被告既能於告訴人所指訴其
          被搶奪之時間八十七年七月七日下午六時三十分許以後之同日晚上九時三
          十四分許，以告訴人遭搶奪之上開0000000000號行動電話與其
          兄聯絡，前後相隔僅約三小時，若謂搶奪者另有其人，衡情不可能再短短
          三小時之內，搶奪之贓物即行動電話如此之快即落入被告之手。足認告訴
          人指訴被告於八十七年七月七日下午六時三十分許搶奪其皮包及行動電話
          等物之情，應可採信。又被告於上開時間利用搶奪而來之告訴人上述行動
          電話，先後三次盜用嶼其兄甲○○聯絡，共得不法利益九十元，此亦有東
          信電訊（茍份有限公司）電話明細單附卷足憑（見偵查卷八十七年十月八
          日訊問筆錄之後），是以被告上述所辯，顯係卸責之詞，不足採信。事證
          明確，被告之犯行，洵堪認定。
二、核被告甲○○所為，係犯刑法第三百二十五條第一項之搶奪罪及電信法第五十六
    條第一項之以無線盜用他人電信設備通信罪。被告先後三次盜用他人電信設備通
    信犯行，時間緊接，方法相同，觸犯構成要件相同之罪，顯係基於概括之犯意為
    之，為連續犯，依刑法第五十六條之規定，以一罪論。次查電信法第五十六條第
    一項業經總統於八十八年十一月三日公佈修正，其修正後之法定刑為五年以下有
    期徒刑，得併科新台幣一百五十萬元以下罰金，較之修正前所定五年以下有期徒
    刑、拘役或科或併科新台幣十五萬元以下罰金為重，依刑法第二條第一項但書規
    定，應適用有利於被告之舊法。又被告所犯上開搶奪罪及連續盜用他人電信設備
    通信罪之間，有方法結果之牽連關係，依刑法第五十五條之規定，應從較重之搶
    奪罪處斷。而被告盜用他人電信設備通信罪部分，雖未據公訴人起訴，然該部分
    事實與公訴人起訴之犯罪事實既具有牽連犯之裁判上一罪關係，應為起訴效力所
    及，本院自得一併審理。原審予以論科，本非無見，惟電信法第五十六條第一項
    業經修正如上所述，原審未及比較新舊法而擇有利於被告之法條以適用，乃為應
    撤銷之原因。被告上訴意旨否認犯罪固不足取，但原判決既屬不能維持，仍應由
    本院撤銷改判。爰審酌被告僅因細故即以不法腕力搶奪他人財物，暴戾之行徑，
    要無可憫，並審酌被告犯罪之動機、目的、所得之財物非鉅及犯罪後猶飾詞卸責
    ，毫無悔意等一切情狀，量處如主文第二項所示與原審相同之刑，以示懲儆。
三、據上論斷，應依刑事訴訟法第三百六十九條第一項前段、第三百六十四條、第二
    百九十九條第一項前段，修正前電信法第五十六條第一項、刑法第十一條前段、
    第二條第一項但書、第五十六條、第三百二十五條第一項、第五十五條，罰金罰
    鍰提高標準條例第一條前段，判決如主文。
本案經檢察官乙○○到庭執行職務。
中      華      民      國      九十一  年      十      月      三十一  日
                                臺灣高等法院臺中分院刑事第六庭
                                      審判長法  官  李 文  雄
                                            法　官　邱　顯　祥
                                            法　官　陳  秀  
右正本證明與原本無異。
如不服本判決應於收受送達後十日內向本院提出上訴書狀，其未敘述上訴之理由者並
得於提起上訴後十日內向本院補提理由書（均須按他造當事人之人數附繕本）。
                                            書記官  江  玉  萍
中      華      民      國      九十一  年      十一    月      一      日
                                                                        Ａ
